Guide to the German broadsides collection, 1870-1990 and undated, bulk 1920s RL.00444
David M. Rubenstein Rare Book & Manuscript Library
- Elections, 1919-1933 and undated, 4 boxes and 1 oversize folder
  - 1924 Reichstag Elections Subseries
    - Berlin, 3 folders
      - Communist Party
        - Wählt nur Kommunisten! Liste der Kommunisten die Partei aller Werktätigen. (Communist Party) (Oversize-folder 2)
        - Nieder mit der Judenrepublik! (Communist Party) (Box 1)
        - Werktätige! Entscheidet Euch! (Communist Party) (Oversize-box 1)
        - Was wird der neue Reichstag bringen? (Communist Party) (Oversize-box 1)
        - Arbeiter! Angestellte! Beamte! Wählt Kommunisten Liste 4 (Box 1)
        - Erwerbslose--Kurzarbeiter! (Communist Party) (Box 1)
        - Der Londoner Vertrag bringt billiges Brot!...Volk, wach auf! Wähle nur Kommunisten! (Box 1)
        - Nie wieder Sozialdemokraten! (Communist Party) (Box 1)
        - Nieder mit der schwarz-weiß-rot-schwarz-rot-goldenen-monarchistisch-republikanischen-Dawes-Luther-Regierung! (Communist Party, 2 copies) (Box 1)
        - Nieder mit der Partei der Arbeiterverräter! Wählt Kommunisten: Liste 4 (Box 1)
        - Werktätige Frauen. Rettet das Leben Eurer Kinder, Kämpft mit den Kommunisten. Wählt Liste 4, Wählt Kommunisten. (Box 1)
      - German Democratic Party
        - Beamtenbesoldung und andere Beamtenfragen (German Democratic Party) (Oversize-box 1)
        - Beamtenbesoldung und andere Beamtenfragen. Rede des Reichstagsabgeordneten Brodauf der Reichstagsfraktion der Deutschen Demokratischen Partei im Reichstage am 25. Juni 1924 (Oversize-box 1)
        - An die Angehörigen der freien Berufe! (German Democratic Party) (Box 1)
        - Beamte, Beamtinnen! Jetzt gilt's! Eure Zukunft liegt in Eurer Hand! (German Democratic Party) (Box 1)
        - Deutsche Frauenstimmen (German Democratic Party) (Box 1)
        - Deutsche Angestelltenschaft! (German Democratic Party) (Box 1)
        - Beamtinnen! Lehrerinnen! (German Democratic Party) (Box 1)
        - Bitte zahlen! Brot, Fleisch, Mieten! Niedrige Löhne und Gehälter! Schlechter Absatz! (German Democratic Party) (Box 1)
        - Die Frauen und die schwarz-weiß-roten Parteien (German Democratic Party) (Box 1)
        - An den gewerblichen und kaufmännischen Mittelstand! (German Democratic Party) (Box 1)
        - Kommilitonen!...Kämpft für die großdeutsche schwarz-rot-goldene Republik! Wählt Deutsch-Demokratisch! (Box 1)
        - Landsleute! (German Democratic Party) (Box 1)
        - Die Verantwortung erwacht! (German Democratic Party) (Box 1)
      - German National People's Party
        - Lies Deutscher! (German National People's Party) (Box 1)
        - Wählt deutschnational! (German National People's Party) (Oversize-box 1)
        - Abrechnung!! (German National People's Party) (Box 1)
        - Achtung! Auf zur Reichstags- und Landtagswahl! (German National People's Party) (Box 1)
        - Wählt deutschnationale Volkspartei, das ist Schwarz-Weiß-Rot! (Box 1)
        - Aufwertungsfrage und Deutschnational Volkspartei (Box 1)
        - Deutsche Hausfrau! Weißt Du noch… (German National People's Party) (Box 1)
        - Deutsche Arbeiter! (Deutschnationaler Arbeiterbund) (Box 1)
        - Genossen! Kameraden! (German National People's Party) (Box 1)
        - Jedermann wählt diesmal D.N.V.P. (German National People's Party) (Box 1)
        - Nieder mit dem Zollwucher! (German National People's Party) (Box 1)
        - Oberreichsanwalt Ebermeyer als Ankläger des heutigen Systems (German National People's Party) (Box 1)
        - Rettet die Demokratie! (German National People's Party) (Box 1)
        - Sparer, Rentner, Hypothekengläubiger! (German National People's Party) (Box 1)
        - Seid bereit! Überall rüsten christentumsfeindlichen Mächte zum Kampf! (German National People's Party) (Box 1)
        - Der Wahlaufruf der Deutschnationalen Volkspartei (German National People's Party) (Box 1)
        - Wer am 7. Dezember zu Hause bleibt,[...]der wählt damit sozialdemokratisch. (German National People's Party) (Box 1)
        - So seh'n sie aus die 'deutschen' Arbeiterführer! Arbeiter! Kameraden! (German National People's Party) (Oversize-box 1)
      - German People's Party
        - Deutsche Männer! Deutsche Frauen! Deutsche Jugend! (German People's Party) (Box 1)
        - Kaufmännischer und gewerblicher Mittelstand! (German People's Party) (Box 1)
        - Müller und Schulze gehen wählen (German People's Party) (Box 1)
        - Die Partei der Privatangestellten national und sozial ist die deutsche Volkspartei (Box 1)
        - Die 'unentwegten' Demokraten (German People's Party) (Box 1)
        - Wahlaufruf! (German People's Party) (Box 1)
      - Independent Socialist Party of Germany
        - Wähler und Wählerinnen! Wen wollt Ihr am 7. Dezember wählen? (Independent Socialist Party of Germany) (Box 1)
      - Reichsbanner
        - Was ist das Reichsbanner? (Reichsbanner) (Box 1)
        - An das deutsche Volk! Wähler und Wählerinnen! (Reichsbanner Schwarz-Rot-Gold, Bund der republikanischen Kriegsteilnehmer) (Oversize-box 1)
      - Socialist Party
        - Hier Ueberfluß, dort Mangel, (Socialist Party) (Box 1)
        - Armes Europa! Einige Tatsachen zum Nachdenken! (Socialist Party) (Box 1)
        - Deutschnationale Parteigeschichte. Das deutschnationale 'Unannehmbar' (Socialist Party) (Box 1)
        - D.H.V. und Sozialdemokratie (Box 1)
        - Helft den Erwerbslosen! (Socialist Party) (Box 1)
        - Sozialdemokraten wirken in allen Länder für den Frieden! Arbeiterfrau! Unterstütze am 7. Dezember die deutsche Sozialdemokratie! (Box 1)
        - Verbrüderung! Kommunistisch=Deutschnational (Socialist Party) (Box 1)
        - 'Volksgemeinschaft' wie sie sie auffassen (Socialist Party) (Box 1)
        - Das völkische Volksbetrug (Socialist Party) (Box 1)
        - Goldenes Wähler-ABC (Socialist Party) (Oversize-box 1)
      - Other
        - Männer und Frauen des Mittelstandes! (Wirtschaftspartei des deutschen Mittelstandes) (Box 1)
        - Arbeitsinvaliden! Witwen! Wählt Liste 1 (Zentralverband der Arbeitsinvaliden) (Box 1)
        - Ein über zwei Drittel arbeitsunfähiger Arbeiter… (Zentralverband der Arbeitsinvaliden) (Box 1)
        - Den 'Haeusser-Bund' (Box 1)
        - Jeder Arbeiter ein Kapitalist! Eine Warnung der deutschen Arbeiterschaft vor einem geplanten Bauernfang. (Box 1)
        - Schwarz-Rot-Gold und Schwarz-Weiß-Rot. Rede von Dr. Theodor Heuß (Württemberg) auf dem demokratischen Parteitag zu Berlin am 2. November 1924. (Box 1)
        - Schwarz-rot-gold gegen Schwarz-weiß-rot (Vereinigte Vaterländische Verbände Deutschlands) (Box 1)
        - Verse für Wahlpropaganda (Box 1)
  - 1924 Reichstag Elections Subseries (cont.)
    - Berlin-Charlottenburg
      - Sprengt die Fesseln der Judenherrschaft, Zinsknechtschaft u. Schieberwirtschaft! Wählt Deutsch-Sozial! Richard Kunze! (German Social Party, 2 copies) (Box 3)
      - Der Segen des Papiergeldschwindels, des Zins- und Dividendenwuchers, des Lohn-, Gehalts- und Beamten-Abbaues. (German Social Party) (Box 3)
    - Bremen
      - Dem christlichen Volke. Kulturkampfgeist der Deutschvölkischen. So sind sie! (Center Party) (Box 1)
    - Chemnitz
      - Unerwarteter Besuch. Wählt Liste 4. (Communist Party) (Oversize-box 1)
      - Von den Proletariern die nicht wählen können an die Proletarier die nicht wählen wollen! (Communist Party) (Box 1)
      - Was wollen wir Deutsch-Völkischen? ("Deutsch-völkischen Block") (Box 1)
      - Aufruf!...Darum heraus aus dem Sumpf! Liste 6 ist Trumpf! Nationalsozialistische Freiheitsbewegung (vereinigte völkische Liste) Ortsgruppe Chemnitz (Box 1)
      - Wähler u. Wählerinnen! (Freiwirtschaftsbund, 2 copies) (Box 1)
    - Constance
      - Wir Bauern fordern! Gebt Eure Stimme den kommunistischen Kandidaten! (Box 3)
    - Dresden
      - Wähler! Wählerinnen! Wie wählt der Zentrumswähler? (Center Party) (Oversize-box 1)
      - Frau! Mutter! Schwester! (Socialist Party) (Oversize-box 1)
    - Erfurt
      - Fort mit der kleinen Minderheit! (Socialist Party) (Box 1)
      - Seht, wie sie drängeln, die Deutschnationalen! Macht die Tür fest zu, wählt Sozialdemokraten! (Box 1)
    - Halle
      - Communist Party
        - Der Generalagent Gilbert übernimmt das Kommando über Deutschland! (Communist Party) (Box 1)
        - Am Sonntag sollst Du zum Reichs- und Landtag wählen! (Communist Party) (Box 1)
      - German National People's Party
        - Wählt Deutschnationale Volkspartei. Liste 2: Hemeter--Leopold--Jahnke--Boes (Box 1)
        - Jedem Arbeiter ein solches Haus zu schaffen, muß erreicht werden… (German National People's Party) (Box 1)
        - Warum geht es uns so dreckig? (German National People's Party) (Box 1)
        - Preußen! Wacht auf! (German National People's Party) (Box 1)
        - Wer ist das? (German National People's Party) (Box 1)
        - Warum muß der gewerbliche und kaufmännische Mittelstand die Deutschnationale Volkspartei wählen? (Box 1)
      - Other
        - Was wünscht Du deutsche Frau? Wer hilft Dir aus dieser Not? Allein die Farben Schwarz-weiß-rot! (Box 1)
    - Hamburg
      - Deutsche Arbeiter (Communist Party) (Box 1)
      - Das völkische Panoptikum (Oversize-box 1)
    - Kiel
      - Deutscher erwache endlich! (German National People's Party) (Box 1)
      - Schleswig-Holsteiner! (German National People's Party) (Box 1)
      - Mutter, denkst Du an uns? Vater, willst Du uns helfen? Wähle sozialdemokratisch! (Box 1)
    - Leipzig, 4 folders
      - Communist Party
        - Arbeiterinnen, Hausfrauen, Mütter! Wählt Kommunisten! 4 Liste 4. (Communist Party) (Box 2)
        - Arbeiterinnen! Hausfrauen! Welcher Partei gehört eure Stimme am 7. Dezember? (Communist Party) (Box 2)
        - Auf Kosten der Leipziger Einwohner zum 15fachen Millionär geworden! (Communist Party) (Box 2)
        - Extra-Blatt! Die größte Koalition schon for der Reichstagswahl gesichert! Sächsische Arbeiter-Zeitung (Communist Party) (Box 2)
        - Gegen Militärdiktatur und Ausnahmezustand! (Communist Party) (Box 2)
        - Man wird als Arbeiter gezwungen, der Sozialdemokratie den Rücken zu kehren! (Communist Party) (Box 2)
        - Nur keine gerechte Verteilung der Steuerlasten (Communist Party) (Box 2)
        - Zehn Taten der SPD, die man nie vergessen soll! (Communist Party) (Box 2)
        - Wählt die kommunistische Liste aller Werktätigen! (Communist Party) (Box 2)
        - Wählt heute nur Kommunisten! (Box 2)
      - German Democratic Party
        - Deutsche Arbeitnehmer (German Democratic Party) (Box 2)
        - Männer und Frauen Leipzigs! (German Democratic Party) (Box 2)
        - Das Schicksal Deines Volks ist in Deine Hand gegeben! Was willst Du? (German Democratic Party) (Box 2)
        - Wahltag ist Schicksalstag! (German Democratic Party) (Box 2)
      - German National People's Party
        - Wählt deutschnational! (German National People's Party) (Box 2)
        - Volksbetrug!....Volksvertreter….Volksverräter!...Volksbetrüger! (German National People's Party, 2 copies) (Box 2)
        - Auf zum Klassenkampf! rufen die Linksparteien. Auf zur Volksgemeinschaft! rufen wir Deutschnationalen. (German National People's Party) (Box 2)
        - Auf zur Wahl! Wählt deutschnational! (German National People's Party) (Box 2)
        - Ein guter Anfang ist gemacht (German National People's Party) (Box 2)
        - Extrablatt! Zur Erleichterung des Entschlusses, welcher Partei jeder vaterländische Deutsche bei der Reichstagswahl die Stimme zu geben hat, wird folgendes bekanntgegeben (German National People's Party) (Box 2)
        - Mobilmachung! An alle vaterländisch-national Gesinnten! Deutsche Männer! Deutsche Frauen! (German National People's Party) (Box 2)
        - Politische Aussprache [between Bäuerin and Bürger] (German National People's Party) (Box 2)
        - So muß die Quittung am 7. Dezember aussehen. Rechnung für alle antinationalen Elemente ausgestellt von der Deutschnationalen Volkspartei (Box 2)
        - Sparerbund (German National People's Party) (Box 2)
        - Wählt Deutschnational Liste 2. Wir sorgen für Aufwertung! (Box 2)
        - Was wir wollen! (German National People's Party) (Box 2)
        - Warum sind wir Deutschnationalen völkisch? (German National People's Party) (Box 2)
      - German People's Party
        - Aufruf an alle deutschen Männer und Frauen! (German People's Party) (Box 2)
        - Freie Bahn für die Deutsche Volkspartei (German People's Party) (Box 2)
        - Kennt Ihr sie? […] Wendet Euch ab von solchen Gestalten! (German People's Party) (Box 2)
        - Kundgebung an die Arbeiterschaft des Wahlkreises Leipzig! (German People's Party) (Box 2)
        - Reichstagswähler in Stadt und Land! Was hat die Regierung Stresemann für das deutsche Volk erreicht? (German People's Party) (Box 2)
        - Politische Fragen und Antworten (German People's Party) (Box 2)
        - Sie haben noch nicht Ihre Wahlpflicht erfüllt! (German People's Party) (Box 2)
        - Schwarz Weiß Rot (German People's Party) (Box 2)
        - Warum Otto Schwabach (German People's Party) (Box 2)
      - Independent Socialist Party of Germany
        - Wähler und Wählerinnen! Wen wählt Ihr am 7. Dezember? (Independent Socialist Party of Germany) (Box 2)
      - Socialist Party
        - Die neue Gemeinde!...Bestimmend für die Gemeindepolitik darf nur der Wille der Gesamtheit sein... (Socialist Party) (Oversize-folder 1)
        - Der Reiche genießt, Den Armen presst er aus. (Socialist Party) (Box 2)
        - Hallo! Jemand dort? (Socialist Party) (Box 2)
        - Fort mit dem Wohnungswucher! Die Vereinigte Sozialdemokratische Partei Deutschlands verlangt, daß die Wohnung kein Objekt kapitalistischen Profitstrebens sei. (Box 2)
        - Frauen denkt nach und handelt! (Socialist Party) (Box 2)
        - Kommunistenspiegel. Die Heroldstrompeter der Reaktion. (Socialist Party) (Oversize-box 1)
        - Der Arbeiter spaltet den Bürgerblock. (Socialist Party) (Box 2)
        - Der Dank des Vaterlands ist euch gewiß?! Wählt Liste 1 die Sozialdemokratie! (Box 2)
        - Wähler! Räumt mit kommunistischem Stumpfsinn auf! Wählt Sozialdemokraten! (Box 2)
        - Lang oder Stahl--ganz egal! Wählt am 7. Dezember 1924 nur Sozialdemokraten, Liste 1 (Box 2)
        - Hört mal her, wer noch nicht gewählt hat! (Socialist Party) (Box 2)
        - Der Traum der Nationalisten. Bist du Feind der Monarchie, so wähl' die Sozialdemokratie! (Box 2)
        - Abgeordnetenkauf! (Socialist Party) (Box 2)
        - Arbeiterfrau, Du hast zuviel Geld! (Socialist Party) (Box 2)
        - Deutscher Wähler! (Socialist Party) (Box 2)
        - Dank der Schwerindustrie (Socialist Party) (Box 2)
        - Freie Bahn! […] Keine einzige von ihnen gemachte Versprechung haben sie halten und erfüllen können (Socialist Party) (Box 2)
        - Eine Million (Socialist Party) (Box 2)
        - Geehrtes Fräulein! [from "eine unbekannte Freundin"] (Socialist Party) (Box 2)
        - Gewerkschaftsmitglieder! (Socialist Party) (Box 2)
        - Der große geschichtliche Fehler der KPD hat darin bestanden, daß sie die Massen in ihren Illusionen bestärkte, statt sie davon zu befreien! […] (Socialist Party, 2 copies) (Box 2)
        - Hausfrauen, Mütter, Arbeitsschwestern erwacht! (Socialist Party) (Box 2)
        - Kommunisten und Völkische (Socialist Party) (Box 2)
        - 1250 Millionen Goldmark! Du sollst sie zahlen! (Socialist Party) (Box 2)
        - Noch ist es Zeit! (Socialist Party) (Box 2)
        - Der Pranger für die Nichtwähler (Socialist Party) (Box 2)
        - Die Sozialpolitik der Sozialdemokratie! (Socialist Party) (Box 2)
        - Wähler und Wählerinnen! Wollt Ihr das schwarz-weiß-rot Blutgericht oder den Aufstieg durch Frieden, Verständigung u. Republik? (Socialist Party) (Box 2)
        - Vorbereitung zum Straßenkampf! (Socialist Party) (Box 2)
        - Wer nimmt sich der kommunistischen Opfer an und befreit die Gefangenen? (Socialist Party) (Box 2)
        - Werft die Wechsler aus dem Tempel! Säubert den Reichstag von Trödlern und Schnorren! (Socialist Party) (Box 2)
        - Was sind das für Sachen! […] Fort mit diesen Volksbetrügern (Socialist Party) (Box 2)
        - Was sind das für Sachen! (Socialist Party) (Box 2)
        - Was sind das für Sachen! (Socialist Party) (Box 2)
        - Wahlregeln für den 7. Dezember 1924 (Socialist Party) (Box 2)
        - Hunger, Not und Elend (Socialist Party) (Box 2)
      - Völkisch-Social Bloc
        - Aus dem Schuldbuch der Marxisten. Wählt Völkisch-Sozial! (Box 2)
        - Wähler! Was sind das für Sachen? (Völkisch-Social Bloc) (Box 2)
        - Warum Rasse? Er heißt Cohn. … Wählt Völkisch-Sozial! (Box 2)
      - Other
        - Handwerker, Handel- u. Gewerbetreibende, Grundbeseitzer, Rentner, Beamte, Angestellte und Arbeiter. Denkt an Eure Lasten! (Reichspartei des deutschen Mittelstandes) (Oversize-folder 1)
        - Kundgabe an die Wähler und Wählerinnen im Wahlkreis Leipzig! (Republikanische Partei Deutschlands) (Box 2)
        - Extrablatt Allerneueste Leipziger Neueste Nachrichten (May 4, 1924) (Box 2)
        - Extrablatt der Zeitung für das Volk. Die Rettung Deutschlands ist in Gefahr (1924) (Box 2)
  - 1924 Reichstag Elections Subseries (cont.)
    - Munich
      - Bavarian People's Party
        - Entweder--oder! (Bavarian People's Party) (Oversize-box 1)
        - Deutsches Volk! Willst Du die Wünsche der Franzosen erfüllen? (Bavarian People's Party) (Box 2)
      - German Democratic Party
        - Aufruf zur Reichstagswahl! Bayern! Deutsche! (German Democratic Party (Deutscher Block in Bayern)) (Box 2)
      - German National People's Party
        - Bayerische Wähler und Wählerinnen! (German National People's Party) (Box 2)
        - Deutsche, erfüllt Eure Pflicht (German National People's Party) (Box 2)
      - Socialist Party
        - Frauen! Mütter! Ihr müßt sozialdemokratisch wählen! (Socialist Party) (Box 2)
        - Bayerische Wähler und Wählerinnen! (Socialist Party) (Box 2)
        - Friedliche Aufbauarbeit oder neue kriegerische Verwicklungen mit Massenhunger, Massenelend und endgültigen Zusammenbruch der Nation (Socialist Party) (Box 2)
        - Unbesiegbar, wenn vereint! (Socialist Party) (Box 2)
        - Wähler und Wählerinnen zum Reichstag und zur Gemeinde! Ein letzter Appell! (Socialist Party) (Box 2)
        - Wer hilft? Bürgerblock? Monarchie? Nationalsozialist? Rußland? (Socialist Party) (Box 2)
        - Wer ist schuld an unseren Unglück? Zur Reichstagswahl am 4. Mai 1924 (Socialist Party) (Oversize-box 1)
      - Völkisch Block
        - Arbeiter! Bauern! Gefällt euch die Judenherrschaft dann wählt eure alten Parteien. ("Völkisch Block") (Box 2)
        - Deutsche Arbeiter! Erkennt den bisher mit Euch getriebenen Betrug und wählt die Kandidaten des Völkischen Blocks! (Box 3)
      - Other
        - Handwerker, Gewerbetreibende, Mittelständler! (Bayerische Mittelstandspartei) (Box 2)
        - Der Deutsche Block in Bayern (Deutscher Block in Bayern (Vaterländische Wahlausschuß--Deutsche Demokratische Partei--Deutscher Bauernbund--Liberaler Kreisverband Schwaben)) (Box 3)
        - Münchner! Münchnerinnen! Die nationale Einigung ist vollzogen! (Einheits-Liste der Nationalen Wahlgemeinschaft (Bayerische Volkspartei/Deutschnationale Volkspartei in Bayern/Nationalliberale Landespartei Bayern/Deutsche Volkspartei/Nationalliberale Partei/Grund- und Hausbesitzerverein)) (Box 2)
        - Münchner! Münchnerinnen! (Einheitsliste der nationalen Wahlgemeinschaft) (Box 2)
    - Place Unknown
      - Communist Party
        - Wählt Kommunisten! (Box 2)
        - Wählt Liste 4 Kommunisten (Box 2)
      - German Democratic Party
        - Am Abend vor der Wahl… (German Democratic Party) (Box 2)
        - Ein Brief (German Democratic Party) (Box 2)
        - Stimmen von oben! (German Democratic Party) (Box 2)
      - German National People's Party
        - Wählt Deutschnational! Liste 2. (German National People's Party) (Box 2)
        - Zum Schicksalstag am 7. Dezember! 'Deutschnational' (German National People's Party) (Box 2)
      - Völkisch-Social Bloc
        - Reichstagswähler! Nationalsozialistische Freiheitsbewegung Großdeutschlands! (Völkischer Bloc) (Box 2)
        - Der Proletarierführer! Arbeiter, wählt den judenfeindlichen Völk. Soz. Block! (Völkisch-Social Bloc) (Box 2)
      - Other
        - Wie aber ist der Friede? Mit Deutschland geht es aufwärts! Am 4. Mai steht das deutsche Volk am Scheidewege! (Box 3)
        - Handwerker, Handel- u. Gewerbetreibende, Grundbesitzer, Rentner, Beamte, Angestellte u. Arbeiter! (Wirtschaftspartei des deutschen Mittelstandes) (Box 2)
        - Wahlrecht ausgeübt! Reichstagswahl 1924. Diese Kontrollkarte ist nach der Wahl dem Betriebs-Vertrauensmann einzuliefern. (Box 2)
  - 1932 Reichstag Elections Subseries
    - Frankfurt
      - Arbeiter, Bürger, Landleute! (Socialist Party) (Box 2)
    - Görlitz
      - 2 Millionen Mark sollen Braun und Severing unterschlagen haben. Kein Wort daran ist wahr! (Socialist Party) (Oversize-box 1)
    - Wiesbaden
      - An die Wähler des Reichstags-Wahlkreis Wiesbaden (Socialist Party) (Box 2)
      - An die Wähler des 2. Nassauischen Wahlkreises Wiesbaden (Socialist Party) (Oversize-box 1)
      - Deutsches Volk, wach' auf! (Soziale (antisemitische) Volkspartei für Hessen-Nassau) (Box 2)
  - 1933 Reichstag Elections Subseries
    - Berlin
      - Es war einmal….ein Volk, Da kam ein fremder Prophet ins Land! Am 5. März ist Wahl! Denkt daran, daß eure Kinder nicht Sklaven werden! (Oversize-box 1)
    - Görlitz
      - Was der Jungdo sagt! (Socialist Party) (Oversize-box 1)
      - Der letzte Ausweg im 3. Reiche (Socialist Party) (Oversize-box 1)
      - Michel, merkste was?! (Socialist Party) (Oversize-box 1)
  - State and Municipal Elections Subseries, 1919-1929 and undated
    - Berlin, 1919-1927, 2 folders
      - Communist Party
        - Wählt rot! Wählt Kommunisten! (1925) (Box 2)
      - German Democratic Party
        - Ich will ein geeinigtes Vaterland und dem will ich dienen mit ganzen Herzen! (Freiherr von Stein) wählt Deutsch-Demokratisch (German Democratic Party, 1921) (Box 2)
        - Wahlaufruf! Wähler und Wählerinnen Preußens! (German Democratic Party, 1921) (Box 2)
        - Arme Volkspartei! (German Democratic Party, 1925) (Box 2)
      - German National People's Party
        - Landleute! Augen auf! (German National People's Party, January 26, 1919) (Box 2)
        - Der Mittelstand in Gefahr! (German People's Party, January 26, 1919) (Box 2)
        - Eure Schicksal ist noch nicht entschieden. Der 26. Januar kann und muß Preußen retten! (German National People's Party) (Oversize-box 1)
        - Auf zur Stadtverordneten-Wahl! Bürger und Bürgerinnen rettet Eure Heimat! (German National People's Party, 1920) (Box 2)
        - Kaufleute, Gewerbetreibende! (German National People's Party, 1921) (Box 2)
        - Deutschnational oder International (German National People's Party, 1921) (Box 2)
        - An den deutschen Bauer. Landwirte! Auf zu den Wahlen! (German National People's Party, 1921) (Box 2)
        - An das deutsche Handwerk. (German National People's Party, 1921) (Box 2)
        - Deutscher Arbeiter! (German National People's Party, 1921) (Box 2)
        - Deutsche Gelehrte und Künstler! Freischaffende Männer und Frauen! (German National People's Party, 1921) (Box 2)
        - Preußen in Not! Preußen wird rot! (German National People's Party, 1921) (Box 2)
        - Privatangestellte, verschafft Euch politische Macht, um Eure sozialpolitischen und wirtschaftlichen Forderungen durchzusetzen. (German National People's Party, 1921) (Box 2)
        - Preußenwahl. Auf zur Wahl! Wählt deutschnational! (German National People's Party, 1921) (Box 2)